臺灣高等法院刑事裁定
109年度毒抗字第300號
抗  告  人
即  被  告  陳鴻銘




上列抗告人即被告因違反毒品危害防制條例案件，不服臺灣臺北
地方法院中華民國109年11月2日裁定（109年度毒聲字第238號）
，提起抗告，本院裁定如下：
    主  文
抗告駁回。                                              
    理  由
一、原裁定意旨略以：被告陳鴻銘基於施用第二級毒品之犯意，
    於民國109年5月14日16時30分為警採尿時起回溯96小時內某
    時許，在不詳處所，將甲基安非他命置於玻璃球吸食器內燒
    烤以吸食其煙霧方式，施用甲基安非他命1次，雖其於警詢
    中否認施用第二級毒品甲基安非他命犯行，惟經採集被告之
    尿液送檢驗，結果確呈安非他命類陽性反應，有應受尿液檢
    驗人尿液檢體採集送驗紀錄表、台灣尖端先進生技醫藥股份
    有限公司（下稱台灣尖端公司）109年6月5日濫用藥物檢驗
    報告等件附卷可佐（見臺灣新北地方檢察署109年度毒偵字
    第4761號卷《下稱毒偵4761卷》第8至9頁），是認被告確有施
    用第二級毒品甲基安非他命之事實。又被告曾因施用毒品案
    件，經法院裁定送勒戒處所執行觀察、勒戒及強制戒治後，
    於92年3月6日釋放出所，有本院被告前案紀錄表及在監在押
    全國紀錄表等件在卷可稽（見原審毒聲卷第127至128、134
    至135頁），是被告為本件施用毒品犯行，距其前次強制戒
    治執行完畢已逾3年，爰依毒品危害防制條例第20條第1項、
    第3項，觀察勒戒處分執行條例第3條第1項之規定，令被告
    入勒戒處所施以觀察、勒戒等語。
二、抗告意旨略以：抗告人即被告陳鴻銘因另案販賣毒品等罪，
    於臺北龜山監獄執行7年9月之有期徒刑，若抗告人因執行本
    次觀察、勒戒，暫緩執行有期徒刑，將不利於抗告人爭取行
    刑累進處遇之分數；且臺北監獄內有戒毒班可供抗告人戒除
    毒癮，可免司法資源之浪費，亦不耽誤抗告人取得累進處遇
    之分數。為此，請求撤銷原裁定，逕予宣告有期徒刑。假若
    無法改以有期徒刑，則請使抗告人能儘速執行觀察、勒戒，
    早日回監執行剩餘徒刑，以能儘早假釋，回家奉養母親云云
    。
三、按犯毒品危害防制條例第10條之罪者，檢察官應聲請法院裁
    定，令被告入勒戒處所觀察、勒戒，其期間不得逾2月；觀
    察、勒戒或強制戒治執行完畢釋放後，3年後再犯第10條之
    罪者，適用本條前2項之規定，毒品危害防制條例第20條第1
    項、第3項分別定有明文。又毒品危害防制條例於109年1月1
    5日修正、109年7月15日生效，修正後毒品危害防制條例第2
    0條第3項規定，犯第10條之罪於觀察、勒戒或強制戒治執行
    完畢釋放後，3年後再犯第10條之罪者，適用本條前2項之規
    定。上開所謂「3年後再犯」，只要本次再犯（不論修正施
    行前、後）距最近1次觀察、勒戒或強制戒治執行完畢釋放
    ，已逾3年者，即該當之，不因其間有無犯第10條之罪經起
    訴、判刑或執行而受影響，此係最高法院於109年11月18日
    以109年度台上大字第3826號裁定宣示之見解，為有權解釋
    ，各級法院應受其拘束。
四、經查：
  ㈠本件抗告人基於施用第二級毒品之犯意，於109年5月14日16
    時30分為警採尿時起回溯96小時內某時許，在不詳處所，將
    甲基安非他命置於玻璃球吸食器內燒烤以吸食其煙霧方式，
    施用甲基安非他命1次，雖其於警詢中否認施用甲基安非他
    命犯行，惟經採集抗告人之尿液送檢驗，結果確呈安非他命
    類陽性反應，有應受尿液檢驗人尿液檢體採集送驗紀錄表、
    台灣尖端公司109年6月5日濫用藥物檢驗報告附卷可佐（見
    毒偵4761卷第8至9頁），是抗告人確有施用第二級毒品甲基
    安非他命之事實，足堪認定。
　㈡又抗告人前因施用毒品案件，經臺灣臺北地方法院以90年度
    毒聲字第2561號裁定令入戒治處所施以強制戒治，於92年3
    月6日停止戒治而出所，迄至92年7月2日執行完畢等情，有
    本院被告前案紀錄表、在監在押全國紀錄表、毒品案件紀錄
    表及臺灣臺北地方檢察署109年度毒偵字第3380號偵查卷附
    全國施用毒品案件紀錄表在卷可佐。而抗告人於109年5月14
    日16時30分為警採尿時起回溯96小時內某時許，再犯本件施
    用毒品犯行，顯與其最近1次因施用毒品而經停止強制戒治
    之92年3月6日、執行完畢之92年7月2日，均相距已逾3年，
    縱被告其後雖有因施用毒品案件經法院判處罪刑確定及執行
    完畢之情形，但迄今並無再受觀察、勒戒或強制戒治等保安
    處分之裁判及執行，是以檢察官依修正後毒品危害防制條例
    第20條第3項之規定，聲請本件裁定令抗告人入勒戒處所執
    行觀察、勒戒，於法相合，重啟處遇程序亦無不當。從而，
    原審法院依檢察官前揭聲請裁定抗告人應送勒戒處所觀察、
    勒戒，於法並無不合，亦屬允當。
　㈢至抗告意旨請求判處有期徒刑，於法不合，為無理由，另要
    求儘早執行觀察、勒戒部分，核屬檢察官指揮執行之權限，
    尚非對原裁定提起抗告所能救濟。綜上，抗告人猶執前詞提
    起本件抗告，指摘原裁定不當，為無理由，應予駁回。
五、據上論斷，應依刑事訴訟法第412條，裁定如主文。
中　　華　　民　　國　　109 　年　　12　　月　　25　　日
              　  刑事第二十三庭審判長法　官  許永煌
　　　　　　　　　　　　　　　　　    法　官  吳定亞
　　　　　　　　　　　　　　　　　    法　官  黃美文
以上正本證明與原本無異。
不得再抗告。
                                　    書記官  彭威翔
中　　華　　民　　國　　109 　年　　12　　月　　25　　日